es: Calificación de eficiencia de la fuente de alimentación: 80 Plus; 80 Plus Bronce; 80 Plus Oro; 80 Plus Platino; 80 Plus Plata; 80 Plus Titanio; Sin calificación; Otros
it: Classificazione di efficienza dell'alimentatore: 80 Plus; 80 Plus bronzo; 80 Plus oro; 80 Plus platino; 80 Plus argento; 80 Plus titanio; Non valutato; Altro
fi: Virtalähteen tehokkuusluokitus: 80 Plus; 80 Plus pronssi; 80 Plus kulta; 80 Plus platina; 80 Plus hopea; 80 Plus titaani; Ei arvioitu; Muu
en: Power supply efficiency rating: 80 Plus; 80 Plus Bronze; 80 Plus Gold; 80 Plus Platinum; 80 Plus Silver; 80 Plus Titanium; Not rated; Other
pl: Ocena wydajności zasilacza: 80 Plus; 80 Plus Bronze; 80 Plus Gold; 80 Plus Platinum; 80 Plus Silver; 80 Plus Titanium; Nieokreślony; Inne
sv: Nätaggregatets effektivitetsklassning: 80 Plus; 80 Plus Bronze; 80 Plus Gold; 80 Plus Platinum; 80 Plus Silver; 80 Plus Titanium; Inte betygsatt; Övrigt
bg-BG: Оценка на ефективността на захранването: 80 Plus; 80 Plus бронз; 80 Plus злато; 80 Plus платина; 80 Plus сребро; 80 Plus титан; Не е оценен; Други
tr: Güç kaynağı verimlilik derecesi: 80 Plus; 80 Plus bronz; 80 Plus altın; 80 Plus platin; 80 Plus gümüş; 80 Plus titanyum; Derecelendirilmemiş; Diğer
th: อันดับประสิทธิภาพแหล่งจ่ายไฟ: 80 Plus; 80 Plus บรอนซ์; 80 Plus ทอง; 80 Plus แพลทินัม; 80 Plus เงิน; 80 Plus ไททาเนียม; ไม่ได้รับการจัดอันดับ; อื่นๆ
sl-SI: Ocena učinkovitosti napajalnika: 80 Plus; 80 Plus bronast; 80 Plus zlat; 80 Plus platinast; 80 Plus srebrn; 80 Plus titanov; Ni ocenjeno; Drugo
zh-CN: 电源效率等级: 80 Plus; 80 Plus 铜牌; 80 Plus 金牌; 80 Plus 白金; 80 Plus 银牌; 80 Plus 钛金; 未评级; 其他
da: Strømforsyningens effektivitetsvurdering: 80 Plus; 80 Plus Bronze; 80 Plus Gold; 80 Plus Platinum; 80 Plus Silver; 80 Plus Titanium; Ikke klassificeret; Andet
hr-HR: Ocjena učinkovitosti napajanja: 80 Plus; 80 Plus brončani; 80 Plus zlatni; 80 Plus platinasti; 80 Plus srebrni; 80 Plus titanijski; Nije ocijenjeno; Ostalo
nb: Effektivitetsvurdering for strømforsyning: 80 Plus; 80 Plus Bronse; 80 Plus Gull; 80 Plus Platina; 80 Plus Sølv; 80 Plus Titan; Ikke vurdert; Annet
hu: Tápegység hatékonysági besorolása: 80 Plus; 80 Plus Bronze; 80 Plus Gold; 80 Plus Platinum; 80 Plus Silver; 80 Plus Titanium; Nincs értékelve; Egyéb
el: Βαθμολογία απόδοσης τροφοδοτικού: 80 Plus; 80 Plus Bronze; 80 Plus Gold; 80 Plus πλατίνα; 80 Plus Silver; 80 Plus τιτάνιο; Χωρίς διαβάθμιση; Άλλο
zh-TW: 電源供應器效率等級: 80 Plus; 80 Plus 銅牌; 80 Plus 金牌; 80 Plus 白金牌; 80 Plus 銀牌; 80 Plus 鈦金牌; 未分級; 其他
vi: Xếp hạng hiệu suất nguồn điện: 80 Plus; 80 Plus Đồng; 80 Plus Vàng; 80 Plus Bạch kim; 80 Plus Bạc; 80 Plus Titan; Chưa xếp hạng; Khác
cs: Hodnocení účinnosti napájecího zdroje: 80 Plus; 80 Plus Bronze; 80 Plus Gold; 80 Plus Platinum; 80 Plus Silver; 80 Plus Titanium; Nehodnoceno; Jiné
lt-LT: Maitinimo bloko efektyvumo įvertinimas: 80 Plus; 80 Plus bronzinis; 80 Plus auksinis; 80 Plus platininis; 80 Plus sidabrinis; 80 Plus titaninis; Neįvertintas; Kita
sk-SK: Klasifikácia účinnosti napájacieho zdroja: 80 Plus; 80 Plus bronz; 80 Plus zlatý; 80 Plus platina; 80 Plus strieborný; 80 Plus titán; Nehodnotené; Iné
fr: Niveau d’efficience de l’alimentation: 80 Plus; 80 Plus Bronze; 80 Plus Or; 80 Plus Platine; 80 Plus Argent; 80 Plus Titane; Non évalué; Autre
ja: 電源効率評価: 80 Plus; 80 Plus ブロンズ; 80 Plus ゴールド; 80 Plus プラチナ; 80 Plus シルバー; 80 Plus チタニウム; 評価なし; その他
pt-BR: Classificação de eficiência da fonte de alimentação: 80 Plus; 80 Plus Bronze; 80 Plus Gold; 80 Plus Platinum; 80 Plus Silver; 80 Plus Titanium; Não classificado; Outro
pt-PT: Classificação de eficiência da fonte de alimentação: 80 Plus; 80 Plus Bronze; 80 Plus Gold; 80 Plus Platinum; 80 Plus Silver; 80 Plus Titanium; Não classificado; Outro
de: Netzteil-Effizienzbewertung: 80 Plus; 80 Plus Bronze; 80 Plus Gold; 80 Plus Platin; 80 Plus Silber; 80 Plus Titan; Nicht bewertet; Sonstiges
ru: Рейтинг эффективности блока питания: 80 Plus; 80 Plus Bronze; 80 Plus Gold; 80 Plus Platinum; 80 Plus Silver; 80 Plus Titanium; Не определена; Другой
ko: 전원 공급 장치 효율 등급: 80 Plus; 80 플러스 브론즈; 80 플러스 골드; 80 플러스 플래티넘; 80 플러스 실버; 80 플러스 티타늄; 평가되지 않음; 기타
nl: Efficiëntieclassificatie voeding: 80 Plus; 80 Plus brons; 80 Plus goud; 80 Plus platina; 80 Plus zilver; 80 Plus titanium; Niet beoordeeld; Andere
ro-RO: Clasificarea eficienței sursei de alimentare: 80 Plus; 80 Plus bronz; 80 Plus aur; 80 Plus platină; 80 Plus argint; 80 Plus titan; Neclasificat; Altele